【裁判字號】    95,軍上,1
【裁判日期】    950126
【裁判案由】    逃亡
【裁判全文】
臺灣高等法院臺南分院刑事判決
上  訴  人
即  被  告  甲○○
上列上訴人因逃亡案件，不服國防部高等軍事法院高雄分院94年
度高判字第134號中華民國94年11月18日第二審判決（起訴案號
：國防部南部地方軍事法院檢察署軍事檢察官94年平訴字第279
號），提起上訴，本院判決如下：
    主  文
上訴駁回。
    理  由
一、按被告不服高等軍事法院宣告有期徒刑之上訴判決者，得以
    判決違背法令為理由，向高等法院提起上訴；軍事審判法第
    181條第5項定有明文。是向高等法院提起上訴，應以原判決
    違背法令為理由，此為上訴之法定要件，若上訴理由狀並未
    依據卷內訴訟資料，具體指摘原判決不適用法則或如何適用
    不當，或所指摘原判決違法情事，顯與法律規定得為向高等
    法院提出上訴之上訴理由之違法情形，不相適合時，均應認
    為其上訴為違背法律上之程式，予以駁回（軍事審判法第17
    9條準用刑事訴訟法第395條前段規定參照）。
二、被告甲○○上訴意旨略以：被告從無惡習，僅此次無心之犯
    意。被告於民國94年5月18日14時30分許，自台灣駐地休假
    離營，應於同年月22日14時30分返營銷假，被告因不能適應
    部隊生活，遂萌生脫免職役之意圖，逾假潛逃，被告於離役
    一段期間後，對自己因思慮不周，而逾假潛逃之行為甚感後
    悔，故於同年7月11日9時許，由家人陪同向新營憲兵隊投案
    。此投案之行為應屬自首，依刑法第62條規定應減輕其刑，
    原判決顯然違背法令，爰依法提起上訴等語。
三、經查：被告甲○○係海軍海洋監偵指揮部第2中隊阿里山雷
    達站2兵，海軍第587梯次，於民國94年1月21日入伍之義務
    役，於94年5月18日14時30分許自臺灣駐地休假離營，本應
    於同年月22日14時30分前返營銷假，屆時竟以不適應部隊生
    活為由，意圖長期脫免職役，逾假未歸，離去職役在外，至
    同年7月11日9時許，始由家人陪同向新營憲兵隊投案移送偵
    辦。原判決以被告甲○○坦承犯行，因係初犯並主動投案，
    態度良好，酌情量處有期徒刑一年，並無不當，而認該初審
    判決並無過重或失輕之不當情形，因認被告上訴無理由而駁
    回其上訴。經核原判決已詳予記載所憑證據及認定被告犯罪
    事實之理由，就形式上觀察其認事用法並無違背法令或其他
    不當之情形存在。上訴意旨固以原判決未依刑法第62條規定
    減輕其刑為違法等語。但查，被告逾假未歸、棄役潛逃，經
    國防部中部地方軍事法院檢察署於94年6月3日發佈通緝，被
    告於同年7月11日始投案，顯不合自首要件，被告認其投案
    為自首，尚有誤解。此外被告未具體指摘原判決有何不適用
    法則或適用不當之違誤，是本件難認為適法之上訴，其上訴
    顯屬違背法律上程式，應予駁回。
四、據上論斷，應依軍事審判法第206條第1項，刑事訴訟法第39
    5條前段，判決如主文。
中    華    民    國    95    年    1     月    26    日
                   刑事第一庭   審判長法  官  黃崑宗
                                      法  官  田平安
                                      法  官  王明宏
以上正本證明與原本無異。
不得上訴。
                                      書記官  黃全忠
中    華    民    國    95    年    1     月    27    日


司法院資訊處製作；財團法人民間司法改革基金會備份。
